【裁判字號】    99,簡上,449
【裁判日期】    990611
【裁判案由】    傷害
【裁判全文】
臺灣板橋地方法院刑事判決             99年度簡上字第449號
上  訴  人
即  被  告  乙○○
上列上訴人因傷害案件，不服本院刑事庭中華民國九十九年一月
二十九日九十九年度簡字第四０四號第一審刑事簡易判決（聲請
簡易判決處刑案號：九十八年度偵字第二八九七０號），提起上
訴，本院管轄之第二審合議庭判決如下：
    主  文
上訴駁回。
乙○○緩刑貳年。
    事  實
一、本件經本院管轄第二審之合議庭審理結果，認原審以被告即
    上訴人乙○○犯刑法第二百七十七條第一項之普通傷害罪，
    判處拘役三十日，如易科罰金，以新臺幣（下同）一千元折
    算一日。經核其認事用法及量刑均無不當，應予維持，並引
    用原審刑事簡易判決書記載之事實、證據及理由（如附件）
    。
二、被告即上訴人乙○○提起本件上訴意旨略以：被告承認有檢
    察官所起訴之事實，且已與告訴人丙○○達成調解，請求宣
    告緩刑等語（參見本院卷九十九年五月十二日準備程序筆錄
    第二頁、九十九年六月三日審判筆錄第四頁）。經查，原審
    認事用法並無不當，被告提起本件上訴，自無理由，應予駁
    回。末查，被告前未曾因故意犯罪受有期徒刑以上刑之宣告
    ，此有臺灣高等法院被告前案紀錄表一份在卷可參，於本件
    中因一時失慮，致罹刑典，惟犯後於本院審理中已能坦承犯
    行，且已於本院所定調解期日當庭與告訴人丙○○達成調解
    ，告訴人丙○○並願意原諒被告，不再追究其傷害責任，並
    請求本院給予被告一次機會一節，此有本院九十九年度附民
    移調字第八七號調解筆錄、九十九年五月十二日準備程序筆
    錄各一份在卷可參，足認被告犯後深具悔意，經此次科刑教
    訓後，應知警惕而無再犯之虞，本院認為前開對其宣告之刑
    ，以暫不執行為適當，爰依刑法第七十四條第一項第一款之
    規定，併予宣告緩刑二年，以啟自新。
據上論斷，應依刑事訴訟法第四百五十五條之一第一項、第三項
、第三百六十八條、第三百七十三條，刑法第七十四條第一項第
一款，判決如主文。
本案經檢察官蘇振文到庭執行職務。
中    華    民    國    99    年    6     月    11    日
                  刑事第六庭    審判長法  官  胡堅勤
                                      法  官  盧軍傑
                                      法  官  林家賢
不得上訴。
                                      書記官  林政良
中    華    民    國    99    年    6     月    11    日
附錄本判決論罪科刑法條：
刑法第二百七十七條第一項：
傷害人之身體或健康者，處三年以下有期徒刑、拘役或一千元以
下罰金。
附件：
臺灣板橋地方法院刑事簡易判決           99年度簡字第404號
聲  請  人  臺灣板橋地方法院檢察署檢察官
被      告  乙○○  女  50歲（民國○○年○月○日生）
                    身分證統一編號：Ｚ000000000號
                    住臺北縣中和市○○路200巷25之4號5樓
            丙○○  男  60歲（民國○○年○○月○日生）
                    身分證統一編號：Ｚ000000000號
                    住臺北縣板橋市○○路63巷5弄9號4樓
上列被告等因傷害案件，經檢察官聲請以簡易判決處刑（98年度
偵字第28970號），本院判決如下：
    主  文
乙○○、丙○○傷害人之身體，各處拘役拾日，如易科罰金，
均以新臺幣壹仟元折算壹日。
    事實及理由
一、本件犯罪事實及證據，除犯罪事實欄第2 行更正為：「二人
    於民國98年9 月2 日19時40分許，在臺北縣板橋市○○路63
    巷」、第5 行至第6 行補充為：「丙○○受有頭部及臉部多
    處鈍挫傷、擦傷、皮下血腫、頸部及前胸鈍挫傷、皮下血腫
    及耳鳴之傷害」；證據（二）更正為：「板橋中興醫院特種
    診斷證明書、板橋中興醫院診斷證明書各1 紙在卷可資佐證
    ，被告丙○○之機車鑰匙照片1 紙。」；另證據部分補充認
    定被告2 人犯行之理由：「按正當防衛必須對於現在不法之
    侵害，始足當之，侵害業已過去，或無從分別何方為不法侵
    害之互毆行為，均不得主張防衛權，而互毆係屬多數動作構
    成單純一罪，而互為攻擊之傷害行為，縱令一方先行出手，
    還擊之一方，在客觀上苟非單純對於現在不法之侵害為必要
    排除之反擊行為，因其本即有傷害之犯意存在，自無主張防
    衛權之餘地，最高法院96年度臺上字第3526號、92年度臺上
    字第3039號判決意旨可資參照。查被告2 人就何人先動手乙
    事均各執一詞，然縱被告乙○○先出手毆打被告丙○○，被
    告丙○○因此事後反擊，此乃屬事後報復行為，尚非屬現實
    不法之侵害。綜上，本件事證明確，被告2 人犯行洵堪認定
    ，應依法論科。」外，其餘均引用如附件檢察官聲請簡易判
    決處刑書之記載。
二、核被告乙○○、丙○○2 人所為，均係犯刑法第277 條第1
    項之傷害罪。爰審酌被告2 人僅因債務糾紛而發生爭執，不
    思理性解決紛爭，即相互毆打成傷，致自身及對方皆受有傷
    勢，兼衡被告2 人之素行、智識程度，雙方所受之傷勢，及
    迄今尚未達成和解，以及被告2 人犯罪後之態度等一切情狀
    ，各量處如主文所示之刑，並均諭知易科罰金之折算標準，
    以資懲儆。
三、依刑事訴訟法第449 條第1 項前段、第3 項、第454 條第2
    項，刑法第277 條第1 項、第41條第1 項前段，刑法施行法
    第1條之1，逕以簡易判決處刑如主文。
四、如不服本判決，得自收受送達之日起10日內向本院提出上訴
    狀，上訴於本院第二審合議庭（須附繕本）。
中    華    民    國    99    年    1     月    29    日
               刑事第二十二庭     法  官  潘  長  生
以上正本證明與原本無異。
                                  書記官  洪  紹  甄
中    華    民    國    99    年    2     月     1    日
臺灣板橋地方法院檢察署檢察官聲請簡易判決處刑書
                                     98年度偵字第28970號
    被      告  乙○○  女  50歲（民國○○年○月○日生）
                        住臺北縣中和市○○路200巷25號5樓
                        國民身分證統一編號：Ｚ000000000號
                丙○○  男  60歲（民國○○年○○月○日生）
                        住臺北縣板橋市○○路63巷5弄9號4
                          樓
                        國民身分證統一編號：Ｚ000000000號
上列被告等因傷害案件，業經偵查終結，認為宜聲請以簡易判決
處刑，茲將犯罪事實及證據並所犯法條分敘如下：
        犯罪事實
一、乙○○與丙○○係原係男女朋友，二人於民國98年9月2日19
    時0分許，在臺北縣中和市○○路63巷，因債務糾紛發生爭
    吵，乙○○與丙○○竟均基於傷害人身體之犯意，雙方互毆
    ，致乙○○受有臉部、左手、頭部多處鈍挫傷及擦傷、上唇
    撕裂傷之傷害；丙○○受有頭部及臉部多處挫擦傷、皮下血
    腫、頸部及前胸鈍挫傷、耳鳴之傷害。
二、案經乙○○與丙○○訴由臺北縣政府警察局中和第二分局移
    送偵辦。
        證據並所犯法條
一、證據：
 (一)被告乙○○與丙○○於警詢及偵查中之供述。
 (二)板橋中興醫院特種診斷證明書共2紙，在卷可資佐證，被告
     二人犯嫌之機車鑰。
二、核被告二人所為，均係犯刑法第277條第1項之傷害罪嫌，請
    依法論罪科刑。
三、依刑事訴訟法第451條第1項聲請逕以簡易判決處刑。
    此  致
臺灣板橋地方法院
中    華    民    國    98    年    11    月    26    日
                              檢  察  官  丁○○
                                          甲○○
上開正本證明與原本無異
中    華    民    國    98    年    12    月     7    日
                              書  記  官

司法院資訊處製作；財團法人民間司法改革基金會備份。
